臺灣高雄地方法院小額民事判決
111年度雄小字第1677號
原      告  趙錦綉  
被      告  陳木花即高雄市福州十邑同鄉協進會理事長


訴訟代理人  陳水聰律師
            吳金源律師
            簡汶珊律師
上列當事人間請求損害賠償事件，經本院於民國111 年10月6 日
言詞辯論終結，判決如下：
    主  文
原告之訴及假執行之聲請均駁回。
訴訟費用由原告負擔。
    理  由
一、原告主張：高雄市福州十邑同鄉協進會（下稱系爭協進會）
    於民國47年12月在高雄市○○區○○段000 地號土地興建公祠、
    納骨塔後，對外招募會員，經營殯葬設施業務，被告則為系
    爭協進會之理事長。而原告之父於58年11月4 日亡故，家族
    先購置系爭協進會福州山之墓地安葬其父，再於101 年11月
    7 日晉入向系爭協進會購買之納骨塔位，在此期間系爭協進
    會均不曾與原告有任何聯絡、通知開會或告知開會決議，嗣
    原告於110 年9 月間自訴外人吳美惠處得知被告限期要求遷
    出塔位並強拆公祠，此舉顯已造成原告之權益受損，爰依侵
    權行為提起本件訴訟，請求被告賠償損害。並聲明：㈠被告
    應給付原告新臺幣（下同）96,000元。㈡願供擔保請准宣告
    假執行。
二、被告則以：系爭協進會為具備法人格之社團法人，有享受權
    利負擔義務之能力，被告僅係系爭協進會之理事長。系爭協
    進會所設公祠座落之土地遭人檢舉為一般農業區、農牧用地
    ，不得作為喪葬用途，故遭高雄市政府地政局裁處罰鍰並限
    期拆除地上物，系爭協進會乃召開理監事會議，制訂補償辦
    法後，於110 年4 月17日報請會員大會公開提案討論，經多
    數會員具名投票通過，系爭協進會遂於110 年7 月19日寄發
    遷移通知單，並於同年8 月14日、11月1 日在公祠多處張貼
    遷移公告，是前揭遷移決定均係系爭協進會所為，與被告無
    關，是原告請求被告賠償其損失為無理由等語。並聲明：原
    告之訴駁回。　　
三、得心證之理由　　
　㈠按當事人主張有利於己之事實者，就其事實有舉證之責任，
    民事訴訟法第277 條前段定有明文。又民事訴訟如係由原告
    主張權利者，應先由原告負舉證之責，若原告先不能舉證，
    以證實自己主張之事實為真實，則被告就其抗辯事實即令不
    能，或其舉證尚有疵累，亦應駁回原告之請求。
　㈡本件原告雖主張係被告限期命其遷出塔位並強拆公祠而侵害
    其權益云云，然為被告所否認，依首揭說明即應由原告就被
    告為侵權行為之主體先負舉證之責，然根據原告所提供公告
    文件，公告之主體實為系爭協進會（見本院卷第23頁），此
    亦核與被告提供系爭協進會做成決議之會議紀錄及補償辦法
    意旨相符（見本院卷第97頁至第109頁），系爭協進會依法
    具有獨立之法人格，故原告若因系爭協進會之侵權行為而受
    有損害，自應對系爭協進會行使其權利而非針對系爭協進會
    之理事長請求賠償。而原告迄本件言詞辯論終結前，始終未
    再提出其他證據方法證明被告個人（而非其所代表之法人團
    體）有何不法侵權行為，則被告基於其所屬之理事會決議對
    外代表系爭協進會所為之意思表示，自不能認為被告個人之
    侵權行為甚明，是原告請求被告應依民法侵權行為之規定對
    其負損害賠償之責，洵屬無據，應予駁回。
四、從而，本件原告既不能證明被告有何侵權行為，則其依據侵
    權行為之法律關係，請求被告給付96,000元，為無理由，應
    予駁回；其假執行之聲請失所附麗，併予駁回。。
五、依民事訴訟法第436 條之19第1 項規定，法院為訴訟費用之
    裁判時，應確定其訴訟費用額如主文第2 項所示金額。
六、訴訟費用負擔之依據：民事訴訟法第78條。 
中　　華　　民　　國　　111 　年　　10　　月　　21　　日
                 高雄簡易庭  法      官  謝宗翰
以上正本係照原本作成。
民事訴訟法第436條之24第2項：對於本判決之上訴，非以違背法
令為理由，不得為之。
如對本判決上訴，須於判決送達後20日內向本院提出上訴狀，並
須表明原判決所違背之法令及其具體內容與依訴訟資料可認為原
判決有違背法令之具體事實之上訴理由。（均須按他造當事人之
人數附繕本）。
中　　華　　民　　國　　111 　年　　10　　月　　21　　日
                              書  記  官  許弘杰